【裁判字號】    97,審易,1588
【裁判日期】    971128
【裁判案由】    竊盜
【裁判全文】
臺灣桃園地方法院刑事判決            97年度審易字第1588號
公  訴  人  臺灣桃園地方法院檢察署檢察官
被      告  甲○○
指定辯護人  本院公設辯護人  陳瑞明
上列被告因竊盜案件，經檢察官提起公訴（97年度偵緝字第511
號），本院判決如下：
    主  文
甲○○竊盜，累犯，處有期徒刑捌月。
    事  實
一、甲○○前有違反動產擔保交易法、侵占、竊盜等前科，前中
    於民國95年間因竊盜案件，經本院以95年度壢簡字第619 號
    判決判處有期徒刑2 月確定，甫於95年9 月26日易科罰金執
    行完畢（構成累犯）。詎猶未知悔改，意圖為自己不法之所
    有，於96年7 月29日18時許，在桃園縣中壢市○○路70巷20
    號前，竊取乙○○所有停放該處之車牌號碼為HV-1698 號自
    用小客車得手。嗣於同年7 月31日14時30分許，為警在桃園
    縣中壢市○○街43號前發現該車，並分別於置於車內之透明
    塑膠包裝袋、漫畫書封面、中央置物盒內紙條等物採集指紋
    5 枚，經送內政部警政署刑事警察局鑑驗後，與該局檔存甲
    ○○指紋之相符，始查獲上情。
二、案經桃園縣政府警察局中壢分局報告臺灣桃園地方法院檢察
    署檢察官偵查起訴。
    理  由
一、本案被告甲○○所犯之罪係屬刑事訴訟法第376 條第2 款之
    刑法第320 條第1 項竊盜罪，其於準備程序中就被訴事實為
    有罪之陳述，爰依刑事訴訟法第284 條之1 規定獨任進行審
    判程序。
二、按傳聞法則之重要理論依據，在於傳聞證據未經當事人之反
    對詰問予以核實，乃予排斥，惟若當事人已放棄對原供述人
    之反對詰問權，於法院審判時表明同意該等傳聞證據可作為
    證據，基於證據資料愈豐富，愈有助於真實發現之理念，並
    貫徹刑事訴訟法修法加重當事人進行主義之精神，確認當事
    人對於證據能力有處分權之制度，傳聞證據經當事人同意作
    為證據，法院認為適當者，亦得為證據。另當事人於調查證
    據時，對於傳聞證據表示「沒有意見」、「不用再傳喚詰問
    」，而未於言詞辯論終結前聲明異議，應視為已有將該等傳
    聞證據採為證據之同意，此刑事訴訟法第159 條之5 定有明
    文。本案被告、辯護人於本院審理程序中已表示對卷內人證
    、書證、物證之證據能力均無意見，本院審理時，被告、辯
    護人對於被告以外之人於審判外之陳述之證據能力並未表示
    意見，迄本院辯論終結前，被告、辯護人亦未爭執本案證據
    之證據能力，依刑事訴訟法第159 條之5 第2 項之規定，應
    視為被告、辯護人已同意本案相關之傳聞證據均可作為證據
    ，本院斟酌本案卷內之證據並非非法取得，亦無證明力明顯
    過低之情形，且經本院於審判期日依法進行證據之調查、辯
    論，被告於訴訟上之程序權，已受保障，前揭各該證據，均
    得採為證據。
三、訊據被告甲○○矢口否認有上開竊盜犯行，辯稱：伊未竊取
    車牌號碼HV-1698 號自用小客車云云，惟查：
  (一)系爭車輛係乙○○所有，於96年7 月29日18時許停放在桃園
    縣中壢市○○路70巷20號前遭竊之事實，業據被害人乙○○
    於警詢中指述綦詳，並有桃園縣政府警察局車輛尋獲電腦輸
    入單1 紙在卷可稽。
  (二)本案查獲贓車後，警方於上開車牌號碼HV-1698 號自用小客
    車之置於車內之透明塑膠包裝袋、漫畫書封面、中央置物盒
    內紙條採得之指紋5 枚，經送內政部警政署刑事警察局以指
    紋電腦比對法、指紋特徵點比對法鑑定後，鑑定結果認為送
    鑑5 張指紋照片，經比對核與該局檔存甲○○指紋卡之左拇
    指、左拇指、左環指、左拇指、左中指指紋相符，此有內政
    部警政署刑事警察局96年8 月31日刑紋字第0960129934號鑑
    驗書1 份附卷可稽，是以，被告確曾於上開贓車內遺留有指
    紋之事實，亦堪認定。
  (三)再者，被告會駕駛小客車，且其與乙○○係素眛平生，互不
    相識，被告亦未曾向乙○○借用駕駛過該車或搭乘過該車，
    此情據被告於偵查中及本院審理時供承甚明，職是，被告要
    無因與交往、互動或誤搭贓車之故致有接觸遂遺留指紋於該
    車內之可能，是以，若非被告本人行竊該車輛，實無留下多
    枚指紋於車內之物品上之理。此外，復有贓物認領保管單、
    桃園縣政府警察局鑑識課刑案現場勘察紀錄表、刑事案件證
    物採驗紀錄表各1 份、照片16禎在卷可按。從而，被告上開
    所辯，顯係卸責之詞，殊無可採。本件事證明確，被告犯嫌
    堪以認定，應依法論科。
四、核被告所為，係犯刑法第320 條第1 項之竊盜罪。被告有如
    事實欄所載之科刑執行紀錄，有臺灣高等法院被告前案紀錄
    表在卷可佐，其於前案執行完畢後5 年內故意再犯本件有期
    徒刑以上之罪者，為累犯，應依刑法第47條第1 項之規定，
    加重其刑。爰審酌被告前有竊盜前科、素行非佳、及其竊盜
    之方法、涉案程度、所生危害，於本院審理中仍矢口否認犯
    行，難認有何悔改之意等一切情狀，量處如主文所示之刑。
據上論斷，依刑事訴訟法第284 條之1 、第299 條第1 項前段，
刑法第320 條第1 項、第47條第1 項，判決如主文。
本案經檢察官潘怡華到庭執行職務。
中    華    民    國    97    年    11    月    28    日
                    刑事庭  法  官  徐  培  元
 以上正本證明與原本無異。
如不服本判決，應於判決送達後10日內向本院提出上訴狀（應附
繕本），其未敘述上訴理由者，應於上訴期間屆滿後20日內補提
理由書狀於本院，上訴於臺灣高等法院。
                            書記官  楊  美  慧
中    華    民    國    97    年    11    月    28    日
附錄本案論罪科刑法條：
中華民國刑法第320條
（普通竊盜罪、竊佔罪）
意圖為自己或第三人不法之所有，而竊取他人之動產者，為竊盜
罪，處 5 年以下有期徒刑、拘役或 5 百元以下罰金。
意圖為自己或第三人不法之利益，而竊佔他人之不動產者，依前
項之規定處斷。
前二項之未遂犯罰之。


司法院資訊處製作；財團法人民間司法改革基金會備份。
